---
title: "Netzwerk Anne Will"
author: "Alice Kärcher"
date: "2023-11-15"
output: html_document


```{r setup, Setup, include=FALSE}
knitr::opts_chunk$set(echo = TRUE)

#Setup 

install.packages("igraph", repos = 'http://cran.us.r-project.org')
library("igraph")


```

#Daten in R einlesen

Im nachfolgenden Chunk wird die Edgelist eingelesen und das gerichtete Netzwerk für die Visualisierung vorbereitet. 

```{r Daten in R einlesen}

#Edgelist einlesen 

edgelist <- read.csv("https://raw.githubusercontent.com/ak349hdm/Netzwerk-Anne-Will/main/edgelist.csv", header=T, as.is=T, sep = ",")

# Einlesen der Nodelist

nodelist <- read.csv("https://raw.githubusercontent.com/ak349hdm/Netzwerk-Anne-Will/main/nodelist.csv", header=T, as.is=T, sep = ",")


# Überprüfen der Daten (nur, falls notwendig)
head(edgelist)
head(nodelist)

#Edgelist als Matrix 

edgematrix <- as.matrix(edgelist)

# erstellt ein igraph-objekt aus der Fusion von Edge- und Nodelist
annewill <-graph_from_data_frame(d=edgematrix, vertices=nodelist, directed=T)

# das igraph-Objekt heisst jetzt springer und ist ein gerichtetes Netzwerk.
annewill

```

#Visualisierung mittels plots 


```{r Visualisierung Edgelist, echo=FALSE, fig.height=4, fig.width=3}

#Visualisierung Edgelist 

plot(annewill,
     edge.arrow.size=.1,
     layout=layout_with_kk,
     main="Anne Will Talkshow",
     sub="Interlocking Relationships",)



```

#Anmerkung zur Visualisierung des Netzwerkes 

Das dargestellte Netzwerk zeigt, welche Gäste bei Anne Will in den Folgen 500 bis 503 zun Gast waren.
 

